臺灣臺中地方法院民事裁定　　　　　　　 100年度法字第15號
聲　請　人　方枝全
送達代收人　陳春宜
相　對　人　財團法人台中商業銀行股份有限公司職工福利委員
　　　　　　　會
上列聲請人就財團法人台中商業銀行股份有限公司職工福利委員
會捐助暨組織章程，聲請為必要之處分，本院裁定如下：
    主    文
財團法人台中商業銀行股份有限公司職工福利委員會捐助暨組織
章程准修正如後附對照表所示。
聲請程序費用新台幣壹仟元由聲請人負擔。
    理    由
一、聲請意旨略以：聲請人為財團法人台中商業銀行股份有限公
    司職工福利委員會主任委員，該財團法人之委員推派方式認
    有修正之必要，爰依民法第62條規定，請求裁定准為必要之
    處分等語。
二、按財團之組織及其管理方法，由捐助人以捐助章程定之，捐
    助章程所定之組織不完全，或重要之管理方法不具備者，法
    院得因主管機關、檢察官或利害關係人之聲請，為必要之處
    分，民法第62條定有明文。又法院依民法第62條為必要處分
    前，應徵詢主管機關之意見，並得通知檢察官陳述意見，非
    訟事件法第62條及第63條亦分別設有規定。
三、本件聲請人主張上揭事實，有財團法人台中商業銀行股份有
    限公司職工福利委員會捐助暨組織章程(下稱系爭章程)、民
    國(下同)99年11月26日該職工福利委員會第8屆第5次會議紀
    錄、99年10月31日資產負債表及損益表各在卷為證。嗣經本
    院徵詢主管機關台中市政府之意見，認為財團法人台中商業
    銀行股份有限公司職工福利委員會變更系爭章程如後附對照
    表所示之修正，尚無違反職工福利相關法規，有該府勞工局
    100年3月14日中市勞福字第1000006706號函可憑。另本院依
    職權通知臺灣臺中地方法院檢察署檢察官陳述意見，亦認為
    系爭章程部分條文修正部分與民法財團法人之規定並無牴觸
    之處，此有該署100年3月25日中檢輝棠100民參7字第025137
    號函足按。從而財團法人台中商業銀行股份有限公司職工福
    利委員會之捐助暨組織章程確有為如附表所示修正之必要。
    再本件聲請人係財團法人台中商業銀行股份有限公司職工福
    利委員會主任委員，乃為利害關係人，其依法聲請本院為必
    要之處分即修正財團法人台中商業銀行股份有限公司職工福
    利委員會捐助暨組織章程如後附對照表所示，經核尚無不合
    ，應予准許。
四、依非訟事件法第21條第1項前段裁定如主文。
中    華    民    國   100    年    3     月    29    日
                  民事第三庭    法  官  林金灶
以上正本係照原本作成。
如對本裁定不服，應於裁定送達後10日內向本院提出抗告狀，並
繳納新台幣1,000元之抗告裁判費。
中    華    民    國   100    年    3     月    29    日
                                書記官  李國敬